# 增资的会计处理

提问人：wjcpa9568 时间：2013-07-15 16:31:05
请问一下， A对B通过发行股份进行增资，B的会计处理。A对B的母公司C发行股份来换取对B控制权的会计处理，B的会计处理。多谢大侠。

回答人：chenyiwei
请把事实背景说得更清楚些：你所讨论的是哪个会计主体的处理，投资方还是被投资方？两公司原先是否属于同一控制下？具体的交易步骤如何实现？交易前各方是否存在控制与被控制关系？交易作价如何确定，如何证明其公允性？